臺灣雲林地方法院刑事判決　　　　　　　　　　　　　九十三年度訴字第四七八號
　　公　訴　人　臺灣雲林地方法院檢察署檢察官
　　被　　　告　乙○○
　　選任辯護人　簡承佑律師
　　　　　　　　張育誠律師
右列被告因違反槍砲彈藥刀械管制條例案件，經檢察官提起公訴（九十三年度偵字第
二七０九號），及當庭擴張犯罪事實，本院判決如左：
    主  文
乙○○未經許可，寄藏手槍，處有期徒刑陸年，併科罰金新臺幣參拾萬元，罰金如易
服勞役，以罰金總額與陸個月之日數比例折算。
扣案之美國ＲＵＧＥＲ廠ＳＥＲＶＩＣＥ－ＳＩＸ型制式轉輪手槍壹枝（槍枝管制編
號0000000000）、美國ＳＭＩＴＨ＆ＷＥＳＳＯＮ廠制式轉輪手槍壹枝（
槍枝管制編號0000000000）、口徑０．３８吋制式子彈伍顆、口徑０．３
０吋制式子彈肆拾柒顆、擦槍油壹瓶、擦槍工具壹組、小門鎖壹個及置槍木盒壹個均
沒收。
    事  實
一、乙○○明知未經許可，不得無故持有或寄藏槍砲彈藥刀械管制條例所列管之槍枝
    、子彈，於民國九十一年年初之農曆過年期間某日，明知廖全涼（已死亡）所持
    有之具有殺傷力之美國ＲＵＧＥＲ廠ＳＥＲＶＩＣＥ－ＳＩＸ型制式轉輪手槍一
    枝（槍枝管制編號0000000000）、美國ＳＭＩＴＨ＆ＷＥＳＳＯＮ廠
    制式轉輪手槍一枝（槍枝管制編號0000000000）、口徑０．３８吋制
    式子彈六顆、口徑０．３０吋制式子彈四十七顆等槍彈，均屬槍砲彈藥刀械管制
    條例所管制之違禁物品，竟仍未經許可，同時在雲林縣二崙鄉湳仔村廖全涼住處
    ，受廖全涼之委託保管（廖全涼同時交付另一顆不具殺傷力之子彈彈殼一個及另
    三顆不具殺傷力之欠缺底火口徑０．３０吋制式子彈），旋即持往雲林縣二崙鄉
    三和村十九鄰三塊厝九十六號廖坤聰住處北邊廢棄豬舍之木櫃內藏放，而無故持
    有之，並於某不詳時間，持上開手槍及具殺傷力之口徑０．３８吋制式子彈中之
    一顆，在野外農田試射。嗣先於九十三年六月二十三日下午二時三十分許，為警
    持本院所核發之搜索票，前往雲林縣二崙鄉三和村深坑七號乙○○住處搜索，查
    獲上開試射已擊發之口徑０．３８吋制式子彈彈殼一個；又於同日下午三時許，
    為警持本院所核發之搜索票，前往上址廖坤聰住處北邊廢棄豬舍之木櫃內查獲上
    開具殺傷力之制式轉輪手槍二枝、口徑０．３８吋制式子彈五顆、口徑０．３０
    吋制式子彈四十七顆，及不具殺傷力之子彈彈殼一個、口徑０．３０吋制式子彈
    三顆，及藏放上開槍彈之木櫃小門鎖一個、擦槍油一瓶、擦槍工具一組、置槍木
    盒一個、紙袋一個、報紙一張、檳榔袋及衛生紙一袋、塑膠袋一個、尼龍繩二條
    等物（起訴書誤寫上開具殺傷力之轉輪手槍二枝、０．３８吋制式子彈五顆是在
    乙○○位於雲林縣二崙鄉三和村深坑七號住處所查獲）。
二、案經內政部警政署刑事警察局報請臺灣雲林地方法院檢察署檢察官指揮該刑事警
    察局、雲林縣警察局北港分局、高雄市政府警察局刑警大隊、宜蘭憲兵隊偵查後
    起訴，並經公訴檢察官當庭擴張犯罪事實。
    理  由
一、認定犯罪事實所憑之證據及理由：
  (一)被告乙○○於警訊、偵查及本院審理中的自白。
  (二)證人廖坤聰於警訊中之證詞。
  (三)有關搜索雲林縣二崙鄉三和村深坑七號被告住處暨對面鐵皮屋及廖坤聰住處之本
    院九十三年度聲搜字第三一七號搜索票及搜索扣押筆錄各一份。
  (四)在證人廖坤聰住處查獲扣案槍彈之現場照片十七張（見警卷第四四至五二頁）。
  (五)扣案之轉輪手槍二枝及制式子彈等照片八張（見警卷第七三至七八頁）。
  (六)扣案之轉輪手槍二枝、子彈五十五顆、標註「深坑七號」之彈殼一個、擦槍油一
    瓶、擦槍工具一組、小門鎖一個、置槍木盒一個等物可佐。
  (七)上開扣案之轉輪手槍二枝、子彈五十五顆、彈殼一個等物，經送內政部警政署刑
    事警察局鑑定結果：(1)送鑑左輪手槍一枝（槍枝管制編號0000000000
    ），認係美國ＲＵＧＥＲ廠ＳＥＲＶＩＣＥ－ＳＩＸ型口徑０．３８吋之制式轉
    輪手槍，槍管內具伍條右旋來復線，機械性能良好，可擊發同口徑之制式子彈，
    認具殺傷力；(2)送鑑左輪手槍一枝（槍枝管制編號0000000000），認
    係美國ＳＭＩＴＨ＆ＷＥＳＳＯＮ廠口徑０．３８吋之制式轉輪手槍，槍管內具
    伍條右旋來復線，機械性能良好，可擊發同口徑之制式子彈，認具殺傷力；(3)送
    鑑彈殼一顆，認係已擊發之口徑０．３８吋制式子彈彈殼；(4)送鑑點三八子彈五
    顆，認均係口徑０．３８吋制式子彈，認均具殺傷力；(5)送鑑四五手槍彈五○顆
    ，認均係口徑０．３０吋制式子彈，其中四十七顆認均具殺傷力，其餘三顆經檢
    視均欠缺底火，均非為子彈之完整結構，認均不具殺傷力，此分別有內政部警政
    署刑事警察局九十三年七月二十六日刑鑑字第○九三○一三六八一四號槍彈鑑定
    書及九十三年十二月十一日刑鑑字第○九三○二二○四三○號函在卷可參。
  (八)本件在被告住處所查獲之０．３８吋制式子彈彈殼一個，為已擊發之制式子彈彈
    殼，此與被告於偵查中自白：曾在野外農田試射過一顆子彈，是試打路邊的電線
    桿，結果子彈射很遠，不知道結果射到什麼等語（見偵卷第八五頁），及其於本
    院審理中自白：試射的那顆子彈為點三八的制式子彈，就是住處所查獲的那顆等
    語（見本院卷第七九頁）相符，而該子彈被告既自白試射的結果射很遠，足見該
    制式子彈原先亦具有可發射之底火，顯具有殺傷力無訛，可以認定。
二、論罪科刑之理由：
  (一)按槍砲彈藥刀械管制條例第七條第四項，係將「持有」與「寄藏」為分別之處罰
    規定，寄藏與持有，均係將物置於自己實力支配之下，僅寄藏必先有他人之持有
    行為，而後始為之受「寄」代「藏」而已。故寄藏之受人委託代為保管，其保管
    之本身，亦屬持有。不過，此之持有係受寄之當然結果。則單純之「持有」，固
    不包括「寄藏」，但「寄藏」之受人委託代為保管，其保管之本身所為之「持有
    」，既係「寄藏」之當然結果，法律上自宜僅就「寄藏」行為為包括之評價，不
    應另就「持有」予以論罪，最高法院七十四年臺上字第三四○○號著有判例可資
    參照。
  (二)被告所為，係犯槍砲彈藥刀械管制條例第七條第四項之未經許可寄藏手槍罪、同
    條例第十二條第四項之未經許可寄藏子彈罪，公訴意旨認應依同條例第七條第四
    項之未經許可持有手槍罪、第十二條第四項之未經許可持有子彈罪處斷，尚有未
    洽，惟起訴事實相同，爰依法變更起訴法條。
  (三)被告以一寄藏行為，同時觸犯上開二罪名，為想像競合犯，應依刑法第五十五條
    前段規定，從一重之槍砲彈藥刀械管制條例第七條第四項之未經許可寄藏手槍罪
    處斷。
  (四)起訴檢察官於起訴書中雖未引用槍砲彈藥刀械管制條例第十二條第四項之條文，
    惟其於犯罪事實欄中已明確記載被告自廖全涼處取得子彈五顆而無故持有該子彈
    之事實，是關於持有該口徑０．３８吋制式子彈五顆之行為業已提起公訴，且此
    部分漏引法條亦據公訴檢察官當庭補正。
  (五)又被告同時另有寄藏具殺傷力之口徑０．３８吋制式子彈一顆及口徑０．３０吋
    制式子彈四十七顆部分犯行，雖未據偵查檢察官起訴，然公訴檢察官已當庭擴張
    被告此部分犯罪事實，且本院認為該部分事實與偵查檢察官原起訴之犯罪事實具
    有想像競合犯之裁判上一罪關係，應為起訴效力所及，本院自應併予審理。
  (六)審酌被告曾有妨害自由及感訓處分之前科，有其臺灣高等法院被告全國前案紀錄
    表在卷可稽，而國內槍枝、子彈泛濫，常見黑道份子持以犯案，本件被告所受寄
    持有之轉輪手槍二枝雖較老式，但均為口徑０．３８吋之制式手槍，又同時寄藏
    具殺傷力之０．３８吋之制式子彈六顆及０．３０吋之制式子彈四十七顆，而制
    式手槍及子彈之性能均較改造手槍、子彈為佳，危害社會治安不輕，以被告學歷
    為高職肄業，依其年齡，教育程度並不低，且為四十七年次，又與他人合夥經營
    理容中心，社會經驗豐富，對於所受寄持有之手槍、子彈為具有相當危險性之違
    禁物品，知之甚明，復參以被告與友人在電話中談話時，曾談及槍枝及子彈之使
    用等事宜，足見被告並非單純以保管古董之心態，藏放上開具殺傷力之制式手槍
    及子彈，及被告犯後坦承犯行，態度尚良好等一切情狀，量處如主文所示之刑，
    並諭知罰金如易服勞役之折算標準。
  (七)扣案之美國ＲＵＧＥＲ廠ＳＥＲＶＩＣＥ－ＳＩＸ型制式轉輪手槍一枝（槍枝管
    制編號0000000000）、美國ＳＭＩＴＨ＆ＷＥＳＳＯＮ廠制式轉輪手
    槍一枝（槍枝管制編號0000000000）、口徑０．３８吋制式子彈五顆
    、口徑０．３０吋制式子彈四十七顆，均為違禁物，應依刑法第三十八條第一項
    第一款規定宣告沒收；另扣案之擦槍油一瓶、擦槍工具一組、小門鎖一個及置槍
    木盒一個等物為被告藏放及保管上開制式手槍所使用之工具，且為被告所有，業
    經被告供明在卷，爰依刑法第三十八條第一項第二款規定均宣告沒收之。至於口
    徑０．３８吋制式子彈彈殼一顆，係擊發後所剩餘之彈殼，與另一顆在廖坤聰住
    處北邊廢棄豬舍之木櫃內所查獲之子彈彈殼一個，及欠缺底火之口徑０．３０吋
    制式子彈三顆，均無殺傷力，並非違禁物，爰不予宣告沒收；另扣案之紙袋一個
    、報紙一張、檳榔袋及衛生紙一袋、塑膠袋一個、尼龍繩二條等物，均非供被告
    犯罪所用之物，亦非違禁物，故亦不予宣告沒收。
三、適用之法律：
  (一)刑事訴訟法第二百九十九條第一項前段、第三百條。
  (二)槍砲彈藥刀械管制條例第七條第四項、第十二條第四項。
  (三)刑法第十一條前段、第五十五條、第四十二條第三項、第三十八條第一項第一款
    、第二款。
  (四)罰金罰鍰提高標準條例第二條。
本案經檢察官甲○○到庭執行職務。
中      華      民      國      九十四      年    一    月    三十一    日
                                    臺灣雲林地方法院刑事第三庭
                                        審判長法  官  劉  國  賓
                                              法  官  蘇  錦  秀
                                              法  官  廖  國  勝
右正本證明與原本無異。
如不服本判決，應於判決送達後十日內，向本院提出上訴狀。（須附繕本）
                                              書記官  林  汎  柏
中      華      民      國      九十四      年    一    月    三十一    日
【附錄本案論罪科刑法條全文】
槍砲彈藥刀械管制條例第七條：
未經許可，製造、販賣或運輸火砲、肩射武器、機關槍、衝鋒槍、卡柄槍、自動步槍
、普通步槍、馬槍、手槍或各類砲彈、炸彈、爆裂物者，處死刑、無期徒刑或七年以
上有期徒刑；處徒刑者，併科新台幣三千萬元以下罰金。
未經許可，轉讓、出租或出借前項所列槍砲、彈藥者，處無期徒刑或五年以上有期徒
刑，併科新台幣一千萬元以下罰金。
意圖供自己或他人犯罪之用，而犯前二項之罪者，處死刑或無期徒刑；處徒刑者，併
科新台幣五千萬元以下罰金。
未經許可，持有、寄藏或意圖販賣而陳列第一項所列槍砲、彈藥者，處五年以上有期
徒刑，併科新台幣一千萬元以下罰金。
第一項至第三項之未遂犯罰之。
槍砲彈藥刀械管制條例第十二條：
未經許可，製造、販賣或運輸子彈者，處一年以上七年以下有期徒刑，併科新台幣五
百萬元以下罰金。
未經許可，轉讓、出租或出借子彈者，處六月以上五年以下有期徒刑，併科新台幣三
百萬元以下罰金。
意圖供自己或他人犯罪之用，而犯前二項之罪者，處三年以上十年以下有期徒刑，併
科新台幣七百萬元以下罰金。
未經許可，持有、寄藏或意圖販賣而陳列子彈者，處五年以下有期徒刑，併科新台幣
三百萬元以下罰金。
第一項至第三項之未遂犯罰之。
